【裁判字號】    95,訴,152
【裁判日期】    950630
【裁判案由】    殺人未遂等
【裁判全文】
臺灣新竹地方法院刑事判決               95年度訴字第152號
公  訴  人   臺灣新竹地方法院檢察署檢察官
被      告   甲○○
                    （
選任辯護人  徐國楨律師
上列被告因殺人未遂等案件，經檢察官提起公訴（九十四年度偵
字第六五九○號），本院判決如下：
    主  文
甲○○未經許可，持有可發射子彈具有殺傷力之改造手槍，累犯
，處有期徒刑年捌月，併科罰金新臺幣拾貳萬元，罰金如易服
勞役，以新臺幣玖佰元即銀元佰元折算壹日。扣案之仿ＧＬＯ
ＣＫ１７型半自動手槍製造之槍枝換裝土造金屬槍管改造而成之
改造手槍（槍枝管制編號：0000000000號）壹枝、仿
ＣＯＬＴ廠半自動手槍製造之槍枝換裝土造金屬槍管及土造金屬
滑套（含槍機）改造而成之具殺傷力之改造手槍（含彈匣、槍枝
管制編號：0000000000號）壹枝及改造子彈拾貳顆、
制式子彈肆顆，均沒收。又以加害生命、身體之事，恐嚇他人致
生危害於安全，累犯，處有期徒刑陸月。應執行有期徒刑肆年，
併科罰金新臺幣拾貳萬元，罰金如易服勞役，以新臺幣玖佰元即
銀元佰元折算壹日。扣案之仿ＧＬＯＣＫ１７型半自動手槍製
造之槍枝換裝土造金屬槍管改造而成之改造手槍（槍枝管制編號
：0000000000號）壹枝、仿ＣＯＬＴ廠半自動手槍製
造之槍枝換裝土造金屬槍管及土造金屬滑套（含槍機）改造而成
之具殺傷力之改造手槍（含彈匣、槍枝管制編號：000000
0000號）壹枝及改造子彈拾貳顆、制式子彈肆顆，均沒收。
    事  實
一、甲○○前於民國九十年間因傷害案件，經本院於九十一年六
    月二十一日以九十年度訴字第四五一號判處有期徒刑五月，
    如易科罰金，以三百元折算一日，於同年七月三十日確定，
    業於九十一年十一月二十九日易科罰金執行完畢。詎其仍不
    知悔改，明知可發射金屬或子彈具有殺傷力之改造手槍為槍
    砲彈藥刀械管制條例所管制之物品，未經中央主管機關內政
    部許可不得無故持有，竟基於非法持有具有殺傷力改造槍彈
    之犯意，乃於九十二年間秋冬之際，在新竹市○○路與經國
    路交岔路之三廠處，因真實年籍姓名不詳年約三十餘歲綽號
    「阿宏」之成年男子積欠甲○○新臺幣（下同）十三萬元無
    力償還，便以其所有之仿ＧＬＯＣＫ１７型半自動手槍製造
    之槍枝換裝土造金屬槍管改造而成之改造手槍（槍枝管制編
    號：0000000000號）、仿ＣＯＬＴ廠半自動手槍
    製造之槍枝換裝土造金屬槍管及土造金屬滑套（含槍機）改
    造而成之具殺傷力之改造手槍（含彈匣、槍枝管制編號：0
    000000000號）各一枝及供上述手槍使用具殺傷力
    之改造及制式子彈共二十五顆供甲○○抵償債務之用，甲○○不但未依規定向司法警察機關報繳，而無故持有上開具殺
    傷力之槍枝二枝、子彈二十五顆（其中三顆供犯本案恐嚇危
    害安全所用，另改造子彈十八顆，其中六顆於鑑定時經試射
    完畢，復有制式子彈共四顆），並將上開槍枝及子彈埋藏在
    新竹市大遠百後面公園某一棵樹之地下。另甲○○與乙○○
    （所涉殺人未遂等案件，經臺灣新竹地方法院檢察署檢察官
    另行偵辦）為朋友關係，因甲○○時而前往乙○○所開設位
    於新竹市○○路三七九號二樓之「蝶語ＰＵＢ」，經由聊天
    過程中，甲○○知悉乙○○之婚姻路程坎坷，並自乙○○處
    得知其前夫丁○○虧欠乙○○甚多，遂心生不滿，於九十四
    年十月三日凌晨，在上開「蝶語ＰＵＢ」飲酒結束後，因心
    中對丁○○所累積不滿情緒無法宣洩，欲尋找丁○○理論，
    駕駛車牌號碼六Ｐ－○五一九號自用小客車（廠牌：ＢＭＷ
    、顏色：白）搭載乙○○至丁○○新竹市○○路○段三七七
    巷二之二號住處途中，先行返回上開埋藏槍彈之大遠百後面
    之公園處，取出上開仿ＣＯＬＴ廠改造手槍及子彈，續駕駛
    該車於同日凌晨五許，抵達丁○○前所居住之處，其知悉該
    址為丁○○等家人住處，一樓為客廳及供堆放機器、雜物之
    用，二、三、四樓始為丁○○等家人日常生活起居之用，且
    屋內當時點有小燈，當時因時值凌晨，丁○○之家人尚未起
    床活動，甲○○先按門鈴，因屋內無人回應，再呼叫丁○○
    名字許久，屋內亦無人下樓，遂一時氣憤，乃基於恐嚇危害
    安全之犯意，於所駕車輛接近丁○○家人住處時，以右手操
    控方向盤，左手開槍之方式，朝該建物射擊三槍，分別貫穿
    該建物外之鐵捲門入內穿透屋內之鋁門窗底部及玻璃（故意
    毀損之部分未據告訴），幸無人之身體受到槍擊，甲○○於
    開槍射擊後，隨即揚長而去。甲○○再將上揭槍彈藏放在其
    位於忠孝路二四一巷一○六室之天花板。嗣於九十四年十二
    月十五日下午一時十五分許，為警持本院核發之搜索票搜索
    甲○○上開租屋處，扣得具殺傷力之改造手槍二枝、子彈二
    十二顆，另起出不具殺傷力之改造手槍四枝、子彈七顆（有
    關扣案槍、彈是否具有殺傷力，詳如附表所示）及武士刀二
    把（經鑑定後，認定均非屬「槍砲彈藥刀械管制條例」列管
    之刀械）等物，始循線查獲上情。
二、案經新竹市警察局第三分局報告臺灣新竹地方法院檢察署檢
    察官偵查起訴。
    理  由
一、關於被告甲○○涉及未經許可持有具殺傷力槍彈部分；
（一）訊據被告甲○○對於上揭持有改造手槍二枝、改造子彈二
      十九顆之犯罪事實，迭於警詢、偵查、本院訊問及審理程
      序時坦承不諱，其稱：於九十二年間秋冬之際，在新竹市
      ○○路與經國路交岔路之三廠處，因真實年籍姓名不詳年
      約三十餘歲綽號「阿宏」之成年男子積欠甲○○新臺幣（
      下同）十三萬元無力償還，便以其所有之仿ＧＬＯＣＫ１
      ７型半自動手槍製造之槍枝換裝土造金屬槍管改造而成之
      改造手槍（槍枝管制編號：0000000000號）、
      仿ＣＯＬＴ廠半自動手槍製造之槍枝換裝土造金屬槍管及
      土造金屬滑套（含槍機）改造而成之具殺傷力之改造手槍
      （含彈匣、槍枝管制編號：0000000000號）各
      一支及供上述手槍使用具殺傷力之改造及制式子彈共二十
      五顆，（其中三顆供本案犯恐嚇危害安全罪所用）供甲○○抵償債務之用，另為警查獲之模型玩具手槍四枝，則是
      基於興趣在臺北市西門町某模型店購入供把玩之用，武士
      刀二把則是在新竹市○○街購入後放置於客廳電視上供擺
      設之用等語（見偵查卷第八、五一頁，本院九十四年度聲
      羈字第二八九號刑事卷九十四年十二月十五日訊問筆錄第
      一至三頁、九十五年度訴字第一五二號刑事卷第十二、二
      八、五九頁），另有內政部警政署刑事警察局會同新竹市
      警察局第三分局九十四年十二月十五日搜索扣押筆錄、扣
      押物品目錄表、搜索經過及結果陳報書各一份及現場採證
      照片四十九張附卷可參（見偵查卷第十七、十九至二一、
      二五、二七至三五、一○○至一一六頁）。
（二）此外：
  １、扣案之改造手槍六枝，其中四枝經送驗結果，其中一枝認
      係仿ＧＬＯＣＫ２７型半自動手槍製造之槍枝（槍枝管制
      編號：0000000000號），經檢視，槍管內具阻
      鐵，無法供發射彈丸之用，認不具殺傷力；一支認係仿Ｂ
      ＥＲＥＴＴＡ廠Ｍ９型半自動手槍製造之槍枝（槍枝管制
      編號：0000000000號），經檢視，槍管內具阻
      鐵，無法供發射彈丸之用，認不具殺傷力；一枝係仿ＧＬ
      ＯＣＫ１７型半自動手槍製造之槍枝換裝土造金屬槍管改
      造而成之改造手槍（槍枝管制編號：000000000
      0號），機械性能良好，可供擊發適用子彈使用，認具殺
      傷力；一支係仿ＣＯＬＴ廠半自動手槍製造之槍枝換裝土
      造金屬槍管及土造金屬滑套（含槍機）改造而成之具殺傷
      力之改造手槍（槍枝管制編號：0000000000號
      ），機械性能良好，可擊發送鑑子彈使用，認具殺傷力，
      有內政部警政署刑事警察局九十五年一月六日刑鑑字第○
      九四○一九七三六○號槍彈鑑定書一份附卷可參（見偵查
      卷第九○至九一頁，鑑定結果一）。另二枝經送驗結果，
      其中一枝認係仿ＧＬＯＣＫ廠空氣手槍（槍枝管制編號：
      桃警鑑0000000000號），內襯金屬槍管，以彈
      匣填充氣體為發射動力，可發射直徑約６ｍｍ之彈丸，因
      槍枝滑套與槍身無法正常組裝，依現狀無法發射，認不具
      殺傷力；另一枝認係仿半自動手槍（槍枝管制編號：桃警
      鑑0000000000號），內襯金屬槍管，以彈匣填
      充氣體為發射動力，可發射直徑約６ｍｍ之彈丸，經實際
      裝填直徑約６ｍｍ之鋼珠試射三顆，測速結果分別為二點
      六二焦耳/平方公分、二點八八焦耳/平方公分、二點六二
      焦耳/平方公分，有桃園縣政府警察局九十五年一月五日
      桃警鑑字第○九五○○○八○○六號槍彈鑑定書一份附卷
      可參（見偵查卷第一七九至一八○頁，鑑定結果一、二）
      。
  ２、又扣案之改造子彈二十九顆，經送驗後，其中十八顆認係
      由直徑一○點九六ｍｍ、長度二○點三四ｍｍ金屬彈殼及
      直徑九點六九ｍｍ金屬彈頭組合而成之土造子彈（採樣一
      顆測量），採樣六顆試射，均可擊發，認均具殺傷力；其
      中七顆，認均係玩具子彈，具直徑約九ｍｍ金屬彈頭，經
      實際試射，均無法擊發，均不具底火、火藥，非為子彈之
      完整結構，認均不具殺傷力；另四顆，認均係九ｍｍ制式
      子彈，認均具殺傷力，亦有前開刑鑑字第○九四○一九七
      三六○號槍彈鑑定書（鑑驗結果二）可參。
  ３、至扣案之武士刀二把，經鑑驗後均非為槍砲彈藥刀械管制
      條例所列管之刀械，有新竹市警察局九十五年一月十日竹
      市警保字第○九五○○○○○三九號函暨新竹市警察局刀
      械鑑驗小組工作紀錄表附卷可參（見本院九十五年度訴字
      第一五二號刑事卷第八八至九三頁）。
（三）綜上所述，堪認被告甲○○上揭自白應與事實相符，本件
      事證明確，被告甲○○未經許可持有具殺傷力槍彈之犯行
      已可認定。
二、關於被告甲○○涉及恐嚇危害安全部分；
（一）訊據被告甲○○對於上揭持改造槍彈至丁○○前所居住之
      新竹市○○路○段三七七巷二之二號處，於所駕車輛接近
      丁○○家人住處時，以右手操控方向盤，左手開槍之方式
      ，朝該建物射擊三槍，分別貫穿該建物外之鐵捲門入內穿
      透屋內之鋁門窗底部及玻璃之犯罪事實，迭於警詢、偵查
      、本院訊問、準備及審理程序時坦承不諱，並稱其之所以
      為上開行為，係為發洩心中不滿，嚇嚇被害人丁○○等語
      （見偵查卷第五二頁，本院九十四年度聲羈字第二八九號
      刑事卷九十四年十二月十五日訊問筆錄第二至三頁、九十
      五年度偵聲字第二○號刑事卷九十五年二月九日訊問筆錄
      第二頁、九十五年度訴字第一五二號刑事卷第十四、二八
      、一三○、一三三頁）。經查：
  １、被害人丙○○即丁○○之父於偵查、本院審理程序證稱：
      於九十四年十月十三日凌晨五時許，他在住處二樓睡覺，
      因為他房間在二樓靠馬路，在未聽到槍聲前，他先聽到一
      個女孩子喊叫聲，喊什麼他不知道，然後就聽到三聲槍聲
      ，原以為是對面公園情侶吵架，所以沒有下來看，是他早
      上起床時發現他家一樓鐵捲門有三個彈孔，鐵門內鋁門窗
      玻璃破掉，另鋁門窗下層鋁質部分也有破洞，聽到槍聲後
      過了十多分鐘，大約五點多時因睡不著他才下樓，並不是
      要下樓看發生什麼事，當時住處一樓是暗的，門也關著，
      沒有人起床，也無人發出聲音，早上五點多他雖然有起床
      ，因為他家公園常有吵架聲音，他不經意起床後喝個茶又
      回去睡覺，早上八點多才看到彈孔和子彈，他內心感到很
      害怕，不知為何有人朝他家開槍，看到後就報警等語（見
      偵查卷第一五五至一五六頁，本院卷第六七至七一頁）。
  ２、證人丁○○於本院審理程序證稱：他沒有住在案發地點，
      家人很少凌晨很少起床，早上亦沒有運動的習慣，每日家
      人開始活動的時間約七點到九點或者更晚，弟弟、妹妹上
      班也會將全部的門關起來，上班時間在七點多，從屋外是
      看不到屋內之作息情形等語（見本院卷第七二至七三頁）
      。
  ３、證人乙○○於本院審理程序證稱：「她曾在九十三年間與
      被告甲○○閒聊時，有提到丁○○父母親住家的隔問及利
      用情形，曾告知被告甲○○一樓是作客廳使用，有放一些
      機器，一個沙發、一個桌子，後面則是陽台，一樓很亂，
      丁○○他們家人吃完晚餐七點多就會都上樓去。」等語（
      見本院九十五年度訴字第一五二號刑事卷第六三頁）。
  ４、是據證人丙○○、丁○○前開證述各節，足稽證人丙○○
      之住處新竹市○○路○段三七七巷二之二號一樓確實供作
      客廳使用，且於案發當時為凌晨五時，因家人尚未起床，
      亦無人在一樓活動，門戶緊閉、燈光昏暗，靜謐無聲，應
      認案發現場並無人在一樓活動。
（二）此外，另有監視錄影翻拍照片二張（見偵查卷第九十五頁
      ）、被告甲○○所有車號六Ｐ－○五一九號自小客車照片
      八張（見偵查卷第九十六至九九頁）、犯罪現場照片五十
      八張（見偵查卷第一一七至一四五頁）、監視錄影光碟一
      片附卷可稽。
（三）綜上所述，堪認被告甲○○上揭自白佐以被害人丙○○、
      證人丁○○、乙○○等人證詞暨卷附相關採證照片，可認
      被告自白應與事實相符，堪可採信，是被告甲○○基於恐
      嚇危害安全之犯意，而持上揭改造槍彈至丁○○前所居住
      之新竹市○○路○段三七七巷二之二號處，於所駕車輛接
      近丁○○家人住處時，以右手操控方向盤，左手開槍之方
      式，朝該建物射擊三槍，分別貫穿該建物外之鐵捲門入內
      穿透屋內之鋁門窗底部及玻璃之犯行，堪可認定。
三、論罪科刑：
（一）被告甲○○未經許可，持有上開改造手槍二枝、改造子彈
      二十三顆，復基於恐嚇危害安全之犯意，於所駕車輛接近
      丁○○家人住處時，以右手操控方向盤，左手開槍之方式
      ，朝該建物射擊三槍，分別貫穿該建物外之鐵捲門入內穿
      透屋內之鋁門窗底部及玻璃。是以：
  １、核被告甲○○所為係犯槍砲彈藥刀械管制條例第八條第四
      項未經許可持有改造手槍罪、同條例第十二條第四項未經
      許可持有子彈罪及刑法第三百零五條之恐嚇危害安全罪（
      針對被告甲○○所犯第三百零五之恐嚇危害安全罪之犯罪
      事實，原起訴檢察官論以刑法第二百七十一條第一項、第
      一項之殺人未遂罪，此業經公訴蒞庭檢察官當庭更正此部
      分之起訴法條應適用刑法第三百零五條之恐嚇危害安全罪
      ，故自無庸變更起訴法條，附此敘明）。
  ２、被告甲○○以一行為同時觸犯槍砲彈藥刀械管制條例第八
      條第四項、同法第十二條第四項之罪名，係屬異種想像競
      合犯，應依刑法第五十五條之規定，從一較重之槍砲彈藥
      刀械管制條例第八條第四項未經許可持有改造手槍罪處斷
      。
（二）被告甲○○上開所犯未經許可持有改造手槍罪及恐嚇危害
      安全罪二罪，行為分殊，犯意個別，應分論併罰之。
（三）被告甲○○前於九十年間因傷害案件，經本院於九十一年
      六月二十一日以九十年度訴字第四五一號刑事判決判處有
      期徒刑五月，如易科罰金，以三百元折算一日，於同年七
      月三十日確定，業於九十一年十一月二十九日易科罰金執
      行完畢等情，有臺灣高等法院被告前案紀錄表及臺灣新竹
      地方法院檢察署刑案資料查註紀錄表各一份在卷足按，其
      前受有期徒刑執行完畢，於五年以內再犯本件最重本刑為
      有期徒刑以上之罪，為累犯，應依刑法第四十七條之規定
      加重其刑。
（四）審酌被告甲○○持有具殺傷力之改造槍枝、子彈，對他人
      生命、身體、安全造成威脅，其犯罪對社會安全所生危害
      甚巨，又持上揭槍枝至被害人住處開槍示警，造成被害人
      丙○○內心莫大之恐懼，惟犯罪自白犯行，足見尚知悔悟
      、態度良好等一切情狀，分別量處如主文所示之刑，併定
      其應執行之刑，罰金部分，並諭知罰金易服勞役之折算標
      準，以資懲儆。
（五）扣案之如表編號三、四、五、七所示之改造槍枝、改造及
      制式子彈（未經試射之部分），均係違禁物，應依刑法第
      三十八條第一項第一款之規定宣告沒收。另扣案之模型槍
      枝、已射擊完畢之子彈（詳情如附表所示）、玩具子彈及
      武士刀二把，均不具違禁物之性質，且尚無積極證據認係
      被告甲○○供本件犯罪所用之物，爰不另為沒收之諭知，
      附此敘明。
據上論斷，應依刑事訴訟法第二百九十九條第一項前段、槍砲彈
藥刀械管制條例第八條第四項、第十二條第四項，刑法第十一條
前段、第三百零五條、第五十五條前段、第五十一條第五款、第
四十七條、第四十二條第二項、第三十八條第一項第一款，罰金
罰鍰提高標準條例第二條，現行法規所定貨幣單位折算新台幣條
例第二條，判決如主文。
本案經檢察官魏廷勳到庭執行職務
中    華    民    國    九十五  年    六   月    三十 日
                  臺灣新竹地方法院刑事第四庭
                          審判長法  官  林秋宜
                                法  官  馮俊郎
                                法  官  劉兆菊
以上正本證明與原本無異。
如不服本判決，應於送達後十日內向本院提出上訴狀（須附繕本
），上訴於臺灣高等法院。
中    華    民    國    九十五  年    六   月    三十 日
                                書記官  龔紀亞
【附錄本案論罪科刑法條全文】
槍砲彈藥刀械管制條例第八條
未經許可，製造、販賣或運輸鋼筆槍、瓦斯槍、麻醉槍、獵槍、
空氣槍或第四條第一項第一款所定其他可發射金屬或子彈具有殺
傷力之各式槍砲者，處無期徒刑或五年以上有期徒刑，併科新臺
幣一千萬元以下罰金。
未經許可，轉讓、出租或出借前項所列槍枝者，處五年以上有期
徒刑，併科新臺幣一千萬元以下罰金。
意圖供自己或他人犯罪之用，而犯前二項之罪者，處無期徒刑或
七年以上有期徒刑，併科新臺幣一千萬元以下罰金。
未經許可，持有、寄藏或意圖販賣而陳列第一項所列槍枝者，處
三年以上十年以下有期徒刑，併科新臺幣七百萬元以下罰金。
第一項至第三項之未遂犯罰之。
槍砲彈藥刀械管制條例第十二條
未經許可，製造、販賣或運輸子彈者，處一年以上七年以下有期
徒刑，併科新台幣五百萬元以下罰金。
未經許可，轉讓、出租或出借子彈者，處六月以上五年以下有期
徒刑，併科新台幣三百萬元以下罰金。
意圖供自己或他人犯罪之用，而犯前二項之罪者，處三年以上十
年以下有期徒刑，併科新台幣七百萬元以下罰金。
未經許可，持有、寄藏或意圖販賣而陳列子彈者，處五年以下有
期徒刑，併科新台幣三百萬元以下罰金。
第一項至第三項之未遂犯罰之。
刑法第三百零五條條（恐嚇危害安全罪）
以加害生命、身體、自由、名譽、財產之事，恐嚇他人致生危害
於安全者，處二年以下有期徒刑、拘役或三百元以下罰金。
附表：
   ┌──┬────┬───┬────┬───────┬───────┐
   │編號│扣案物品│數量  │是否具殺│鑑定報告      │備    註      │
   │    │        │      │傷力    │              │              │
   ├──┼────┼───┼────┼───────┼───────┤
   │ 1  │仿GLOCK2│1枝。 │不具殺傷│內政部警政署刑│保管字號：95年│
   │    │7 型半自│      │力。    │事警察局95年1 │度黃保管字第8 │
   │    │動手槍（│      │        │月6日刑鑑字第 │號（扣押物品清│
   │    │槍枝管制│      │        │0000000000號槍│單見偵查卷第16│
   │    │編號：11│      │        │彈鑑定書。    │5頁）。       │
   │    │00000000│      │        │              │              │
   │    │）。    │      │        │              │              │
   ├──┼────┼───┼────┼───────┼───────┤
   │ 2  │仿BERETT│1枝。 │不具殺傷│同上鑑定書。  │同上扣押物品清│
   │    │A 廠M9型│      │力。    │              │單。          │
   │    │半自動手│      │        │              │              │
   │    │槍（槍枝│      │        │              │              │
   │    │管制編號│      │        │              │              │
   │    │：110215│      │        │              │              │
   │    │0032）。│      │        │              │              │
   ├──┼────┼───┼────┼───────┼───────┤
   │ 3  │仿GLOCK │1枝。 │具殺傷力│同上鑑定書。  │同上扣押物品清│
   │    │17型半自│      │。      │              │單。          │
   │    │動手槍（│      │        │              │              │
   │    │槍枝管制│      │        │              │              │
   │    │編號：11│      │        │              │              │
   │    │00000000│      │        │              │              │
   │    │）。    │      │        │              │              │
   ├──┼────┼───┼────┼───────┼───────┤
   │ 4  │仿COLT廠│1枝。 │具殺傷力│同上鑑定書。  │同上扣押物品清│
   │    │半自動手│      │。      │              │單。          │
   │    │槍（含彈│      │        │              │              │
   │    │匣2個， │      │        │              │              │
   │    │槍枝管制│      │        │              │              │
   │    │編號：11│      │        │              │              │
   │    │00000000│      │        │              │              │
   │    │）。    │      │        │              │              │
   ├──┼────┼───┼────┼───────┼───────┤
   │ 5  │改造子彈│18顆。│具殺傷力│同上鑑定書。  │保管字號：95年│
   │    │。      │      │。      │(1)規格：直徑10│度彈保管字第5 │
   │    │        │      │        │  .96mm、長度 │號（扣押物品清│
   │    │        │      │        │  20.34mm金屬 │單見偵查卷第16│
   │    │        │      │        │  彈殼及直徑9.│6頁）。       │
   │    │        │      │        │  69mm金屬彈頭│              │
   │    │        │      │        │  組合而成。  │              │
   │    │        │      │        │(2)採樣6顆試射 │              │
   │    │        │      │        │  。          │              │
   ├──┼────┼───┼────┼───────┼───────┤
   │ 6  │玩具子彈│7顆。 │不具殺傷│同上鑑定書。  │同上扣押物品清│
   │    │。      │      │力。    │              │單。          │
   ├──┼────┼───┼────┼───────┼───────┤
   │ 7  │制式子彈│4顆。 │具殺傷力│同上鑑定書。  │同上扣押物品清│
   │    │。      │      │。      │(1)規格：口徑9 │單。          │
   │    │        │      │        │  mm。        │              │
   ├──┼────┼───┼────┼───────┼───────┤
   │ 8  │仿 CLOCK│1枝。 │不具殺傷│桃園縣政府警察│保管字號：95黃│
   │    │廠空氣手│      │力。    │局95年1月5日桃│字第4號（扣押 │
   │    │槍（槍枝│      │        │警鑑字第095000│物品清單見偵查│
   │    │管制編號│      │        │80號鑑定書。  │卷第175頁）。 │
   │    │：桃警鑑│      │        │              │              │
   │    │00000000│      │        │              │              │
   │    │80）。  │      │        │              │              │
   ├──┼────┼───┼────┼───────┼───────┤
   │ 9  │仿半自動│1枝。 │不具殺傷│同上鑑定書。  │同上扣押物品清│
   │    │空氣手槍│      │力。    │(1)經鑑定機關實│單。          │
   │    │（槍枝管│      │        │  際裝6mm鋼珠3│              │
   │    │制編號：│      │        │  顆試射結果，│              │
   │    │桃警鑑11│      │        │  其單位面積動│              │
   │    │00000000│      │        │  能分別為2.62│              │
   │    │）。    │      │        │  、2.88、2.62│              │
   │    │        │      │        │  焦耳/平方公 │              │
   │    │        │      │        │  分，而未達內│              │
   │    │        │      │        │  政部警政署刑│              │
   │    │        │      │        │  事警察局所測│              │
   │    │        │      │        │  試足以穿透豬│              │
   │    │        │      │        │  隻皮肉層之24│              │
   │    │        │      │        │  焦耳/平方公 │              │
   │    │        │      │        │  分。        │              │
   ├──┼────┼───┼────┼───────┼───────┤
   │ 10 │武士刀。│2把。 │        │新竹市警察局95│保管字號：95年│
   │    │        │      │        │年1月10日竹市 │度保管字第828 │
   │    │        │      │        │警保字第095000│號（扣押物品清│
   │    │        │      │        │0039號函暨所附│單見本院95年度│
   │    │        │      │        │所屬刀械鑑驗小│字第152號刑事 │
   │    │        │      │        │組工作紀錄表。│卷第115頁）。 │
   │    │        │      │        │              │              │
   └──┴────┴───┴────┴───────┴───────┘


司法院資訊處製作；財團法人民間司法改革基金會備份。
